Pedro João Henrique

E-mail: pedrojhenrique@outlook.com Endereço: Freguesia do Ó, São Paulo – SP

Data de nascimento: 18/10/2001 Telefone celular: (11) 94866-4605

LinkedIn: Pedro Henrique | LinkedIn Portfólio: Pedro João Henrique

Resumo

Experiência de 2 anos com manutenção eletroeletrônica industrial, equipamentos direcionados à telecomunicação e gestão de pessoas, realizando reparos em placas PTH e SMD, assim como na administração de ordem de serviço e controle de planilhas.

Estagiário em desenvolvimento Front-End, possuo conhecimento em linguagem de programação C++ direcionada a microcontroladores (PIC, ESP32, Arduino), Java, C#, MariaDB e Azure, assim como versionamento com GitBash, GitHub e ferramentas voltadas ao front-end, como CSS, HTML, ASP.NET Core, Angular e JavaScript. Atualmente cursando o 3° semestre em Análise e Desenvolvimento de Sistemas na Universidade Presbiteriana Mackenzie.

Objetivo

Atuar no time de TI com desenvolvimento, inicialmente como estagiário ou júnior.

Experiência profissional

CENTAUREA PROFESSIONAL LOGISTICS - Nov.2022 - atualmente

• Estagiário em Desenvolvimento Front-End – cargo atual

Atuando com desenvolvimento Front-End voltado ao ramo da logística. Utilizando principalmente C#, ASP.NET Core, Blazor, Azure e MariaDB.

TELEMÁTICA SISTEMAS INTELIGENTES – Nov.2021 a Jul.2022 (9 meses)

• Técnico em Eletrônica – cargo anterior (9 meses)

Atuava no laboratório de eletrônica com reparos em placas PTH e SMD, atualização de produtos de campo direcionados à gestão de pessoas, como catracas eletrônicas e relógios de ponto da linha REP e CEP.

Formação Acadêmica

Instituição: Universidade Presbiteriana Instituição: Escola SENAI "Mariano

Mackenzie Ferraz"

Formação: Graduação, Análise e Formação: Curso Técnico,

Desenvolvimento de Sistemas Eletroeletrônica

Duração: De Fev. 2022 a Jun. 2024 Duração: De Jul. 2019 a Jul. 2021

Cursos e especializações

- Programação Front-end. Escola SENAI "Mariano Ferraz", conclusão em 2022.
- Python e Django: Diversos cursos através da plataforma de ensino Alura, em andamento.
- SQL Server e PostgreSQL: conhecimentos sendo desenvolvidos na Alura, em andamento.
- Java e Spring Boot: API REST e outras funcionalidades utilizando Java. Alura, em andamento.
- Pacote MS Office (Excel, Word, Power Point): Intermediário.

Idiomas

Inglês: Intermediário

Espanhol: Básico